# 合并报表---控制的判断请教

提问人：西西妈妈 28 时间：2019-05-17 13:21:55
老师们，请教一个关于合并报表控制的问题。
A 是一家上市公司，100%持股 B，B 持股C66%，甲持股C34%，C 的股东会要 2/3 表决权通过，董事会甲和 B 各派 2 名董事，选 1 个职工董事，决议也要 2/3 以上通过。
这种情况，B 是否控制 C？C 是否要纳入 B合并范围？如果不纳入，该怎么处理呢？
那这个 C是联营企业还是算合营企业呢？

回答人：chenyiwei
首先考虑C 的表决规则设置为 2/3通过的原因和合理性，以及董事会席位分布与股权比例差异很大的原因，考虑该安排是否具有商业实质。
如果没有其他需考虑的因素，A、B并不能控制C，不应将 C 纳入合并报表范围，作为联营企业核算和披露。